---
title: "Bilgi Yönetim Sistemleri - Bitirme Projesi Rapor : Simge Buse Kaplan-210401011, Elif Avcı-200401073, Tesnim Strazimiri- 200401115, Sevim Kendir-190401079"
output: html_document
date: "2024-05-24"
---

## Q1: İş probleminin tanımı 

**Rame Games**, oyuncuların oyun alışkanlıklarını inceleyerek onlara daha eğlenceli ve bağımlılık yaratacak oyunlar sunmayı hedefleyen bir oyun şirketidir. Oyun geliştirme sürecinin başında oyuncuların oyunlardan beklentilerini, genel beğenilerini ve tercihlerini değerlendirmek adına 2024 verileri değerlendirilmek üzere seçilmiştir. Ancak kullanılacak olan SuiteCRM platformunda mapping işlemi esnasında yaşanan bir takım uyumsuzluklar ve 2024 yılının yalnızca dört aylık veri içeriyor olmasından kaynaklı olarak 2023 yılının 12 aylık verileri tercih edilmiştir. SuiteCRM, RESTful API aracılığıyla entegrasyonlar yapılmasına olanak tanır. API, SuiteCRM verilerine erişim ve veri manipülasyonu için kullanılabilir. SuiteCRM, müsteri ilişkileri yönetimi ve açık kaynaklı proje alanlarını bir araya getiren bir platformdur. Platform, Docker ile kurulabilme, hızlı bir şekilde geliştirme ve test ortamları oluşturmaya olanak verir. Docker, SuiteCRM'i hızlı bir şekilde dağıtıp kullanımı sağlayacak esnek bir altyapı sunar.

## Q2: İş Problemini Çözmede Kullanılacak Data Seti

Veriyi kaggle platformundan bulduk. 
 
**Veri Seti linki =>**  https://www.kaggle.com/datasets/thedevastator/global-video-game-sales

 Bu veri seti, 100.000 kopyadan fazla satışı olan video oyunlarının bir listesini içerir. Veri seti, vgchartz.com'dan kazınarak oluşturulmuştur.Hangi platformların global satışları yönlendirdiğini, farklı bölgelerde en başarılı türlerin neler olduğunu ve bu faktörlerin zaman içinde nasıl değiştiğini gözlemler. Bu verileri analiz ederek oyun sektörünü daha iyi anlayabilir ve oyun geliştiricilerinin başarıya ulaşmasını sağlayan trendleri keşfetmeye yarar.

**Veri Setindeki Öznitelikler:**


- <span style="color:cornflowerblue;"> *Rank:* </span> Oyunun global satışlara göre sıralaması. 
- <span style="color:cornflowerblue;"> *Name:* </span> Oyunun adı. 
- <span style="color:cornflowerblue;"> *Platform:* </span> Oyunun yayımlandığı platform. 
- <span style="color:cornflowerblue;"> *Year:* </span> Oyunun yayımlandığı yıl. 
- <span style="color:cornflowerblue;"> *Genre:* </span> Oyunun türü. 
- <span style="color:cornflowerblue;"> *Publisher:* </span> Oyunun yayımlayıcısı. 
- <span style="color:cornflowerblue;"> *NA_Sales:* </span> Oyunun Kuzey Amerika'daki satışları. 
- <span style="color:cornflowerblue;"> *EU_Sales:* </span> Oyunun Avrupa'daki satışları. 
- <span style="color:cornflowerblue;"> *JP_Sales:* </span> Oyunun Japonya'daki satışları. 
- <span style="color:cornflowerblue;"> *Other_Sales:* </span> Oyunun diğer bölgelerdeki satışları.
- <span style="color:cornflowerblue;"> *Global_Sales:* </span> Oyunun dünya genelindeki toplam satışları.

Veri üzerinde öznitelik bilgilerinin hepsini küçük harf olarak düzenledik.

## Q3: Veri Seti Keşifsel Analizi

*Veri setinde önemli sütunlar ve bunların veri tipleri şunlardır:*

- <span style="color:cornflowerblue;"> *Rank:* </span> ( char )
- <span style="color:cornflowerblue;"> *Name:* </span> ( char )
- <span style="color:cornflowerblue;"> *Platform:* </span> ( char ) 
- <span style="color:cornflowerblue;"> *Genre:* </span> ( char ) 
- <span style="color:cornflowerblue;"> *Publisher:* </span> ( char ) 
- <span style="color:cornflowerblue;"> *NA_Sales:* </span> ( numeric ) 
- <span style="color:cornflowerblue;"> *EU_Sales:* </span> ( numeric ) 
- <span style="color:cornflowerblue;"> *JP_Sales:* </span> ( numeric ) 
- <span style="color:cornflowerblue;"> *Other_Sales:* </span> ( numeric )
- <span style="color:cornflowerblue;"> *Global_Sales:* </span> ( numeric )


```{r, results = 'hide', echo=FALSE}
data <- read.csv("lastgame.csv")
#satır sayısını öğrenme
num_rows <- nrow(data)
print(num_rows)

#sutun sayısını öğrenme
num_cols <- ncol(data)
print(num_cols)

```



```{r, warning=FALSE,results = 'hide',echo=FALSE}
#NA değer kontrolü
na_sayisi <- sum(is.na(data))

print(paste("Toplam Na deger sayisi:", na_sayisi))

#sütün bazlı
sutun_na_sayisi <- colSums(is.na(data))
print(sutun_na_sayisi)

#Na değerlerini silme
data_clean <- na.omit(data)
#Yeni veri çerçevesini görüntüle
#print(data_clean)
#sutun bazında tekrar konrol
sutun_na <- colSums(is.na(data_clean))
print(sutun_na)

#Satır sayısını öğrenme
num_rowsof <- nrow(data_clean)
print(num_rowsof)

#Sütun sayısını öğrenme
num_colsof <- ncol(data_clean)
print(num_colsof)

```



```{r, fig.width=10, fig.height=8, echo = FALSE, warning=FALSE, message=FALSE}
#Sütunun benzersiz değerlerini ve sayısını bul
unique_value <- unique(data_clean$platform)
unique_value_sum <- length(unique_value)

#Benzersiz değerleri ve sayılarını görüntüle
#print(unique_value)
#print(unique_value_sum)
 
library(ggplot2)
library(dplyr)
#Sütunun frekans tablosunu oluştur
frekans_tablosu <- table(data_clean$platform)

frekans_tablosu <- data_clean %>%
  count(platform) %>%
  mutate(yuzde = n / sum(n) * 100) %>%
  arrange(desc(yuzde)) %>%
  slice(1:10)

##renkler <- rainbow(length(unique(data_clean$platform)))
#Pasta grafiğini oluşturun
pasta_grafik <- ggplot(frekans_tablosu, aes(x = "", y = yuzde, fill = platform)) +
  geom_bar(stat = "identity", width = 1) +
  coord_polar("y", start = 0) +
 scale_fill_brewer(palette = "Set1") +
  theme_void() +
  theme(legend.position = "right") +
  labs(title = "En Yuksek Yuzdelik Degerlere Sahip 10 Platform") +
  geom_text(aes(label = paste0(round(yuzde, 1), "%")), position = position_stack(vjust = 0.5)) +
  theme(
    plot.margin = unit(c(1, 1, 1, 1), "cm") # Kenar boşluklarını ayarla
  )

#Grafiği görüntüle
print(pasta_grafik)

```

 Yapılan analiz sonrasında oluşturulan dairesel grafikte en yüksek değerlere sahip 10 platformun yüzdelik değerleri yer almaktadır. Grafikte PS2’nin %15.5’lik yüzdeyle tüm platformlar arasında en yüksek değere sahip olduğu gözlemlenmektedir. PS3 ve X360 onu takip eden diğer iki en yüksek platformlar arasında, geriye kalan platformlar ise %10’nun altında değerlere sahiptir. Grafikte %3.1’lik değere sahip PC ise en düşük değere sahip platform olduğu görülmektedir.


```{r, fig.width=10, fig.height=8, echo = FALSE ,  warning=FALSE, message=FALSE}
library(dplyr)
library(ggplot2)

top_ten_games <- data_clean %>%
  arrange(rank) %>%
  slice(1:10) %>%
  select(name, global_sales)

#Histogram grafiğini oluşturun
hist_graph<-ggplot(top_ten_games, aes(x = reorder(name, global_sales), y = global_sales, fill = name)) +
  geom_bar(stat = "identity") +
  labs(title = "En cok Satan 10 Oyun",
       x = "Oyun İsimleri",
       y = "Global Satıslar") +
  theme_minimal() +
  theme(axis.text.x = element_text(angle = 45, hjust = 1)) +
  scale_fill_brewer(palette = "Set3") +
  guides(fill = "none") # Legendi kaldırır

print(hist_graph)
```

 Oluşturulan sütun grafiğinde, en çok satan 10 oyunun global ölçekteki milyonluk satış değerleri yer almaktadır. Grafikte Wii Sport’un 80'in üstüne çıkarak en yüksek satışa sahip olduğu görülmektedir. Wii Sport’tan sonra en yüksek satışa sahip oyunun Duck Hunt’ın yaklaşık 30'a yakın satışa sahip olduğu ancak diğer oyunlarının hiçbirinin 10'un üstünde satış gerçekleştiremediği gözlemlenmektedir. 

```{r,echo=FALSE}
library(knitr)
knitr::opts_chunk$set(echo = FALSE)
mean_values <- sapply(data_clean[, c("na_sales", "eu_sales", "jp_sales", "other_sales", "global_sales")], mean)
median_values <- sapply(data_clean[, c("na_sales", "eu_sales", "jp_sales", "other_sales", "global_sales")], median)
mode_values <- sapply(data_clean[, c("na_sales", "eu_sales", "jp_sales", "other_sales", "global_sales")], function(x) {
  tbl <- table(x)
  as.numeric(names(tbl)[which.max(tbl)])
})

#Sonuçları bir veri çerçevesine dönüştürme
result_table <- data.frame(mean = mean_values, median = median_values, mode = mode_values)

#Tabloyu HTML olarak yazdırma
knitr::kable(result_table, caption = "SATIŞ  DEĞERLERİNİN ORTALAMASI, MEDYANI VE MODU")


```

 Bu tablo, farklı bölgelerdeki satış değerlerinin istatistiksel özetini sunmaktadır. İncelenen bölgeler Kuzey Amerika (NA), Avrupa (EU), Japonya (JP), diğer bölgeler (Other), ve küresel (Global) satışlardır. Tabloda her bölge için ortalama (mean), medyan (median) ve mod (mode) değerleri yer almaktadır.

<span style="color:violet;"> **Mean(Ortalama):** </span> Mean veri setindeki tüm veri noktalarının toplamının toplam veri noktasına bölümü ile edilen bir “ortalama” sayıdır.

<span style="color:violet;"> **Median(Ortanca Değer):** </span> Median sıralı bir veri setindeki orta değeri göstermektedir.

<span style="color:violet;"> **Mode(Mod) :** </span> Mode bir veri setinde en sık gözlemlenen değeri göstermektedir.

Bu tablodaki ortalama, medyan ve mod değerlerinin karşılaştırılması, farklı bölgelerdeki satış dağılımlarını daha iyi anlamamızı sağlar. Örneğin:

- <span style="color:cornflowerblue;"> **Kuzey Amerika (NA) Satışları:** </span>  NA satışlarının ortalaması ve medyanı, bu bölgedeki satışların nasıl dağıldığını anlamamıza yardımcı olur.

- <span style="color:cornflowerblue;"> **Avrupa (EU) Satışları:** </span>  EU satışlarının ortalama ve medyan değerleri, Avrupa pazarının Kuzey Amerika ile kıyaslandığında nasıl bir performans sergilediğini gösterir.

- <span style="color:cornflowerblue;"> **Japonya (JP) Satışları:** </span> JP satışlarındaki ortalama ve medyan değerlerinin diğer bölgelerle karşılaştırılması, Japonya'nın pazardaki konumunu değerlendirmemize yardımcı olur.

- <span style="color:cornflowerblue;"> **Diğer Bölgeler ve Küresel Satışlar:** </span> Diğer bölgeler ve küresel satışlar için hesaplanan değerler, bu bölgelerin toplam satışlar içindeki payını gösterir.

Genel olarak tablodaki satış verilerine göre pozitif çarpıklık söz konusudur. Ortalama medyandan büyük olduğu için, bu veri setinin sağa çarpık olduğunu söylenebilir. Aynı zamanda satışların çoğunluğu ortalama satış değerinin altında yoğunlaşmış, ancak bazı yüksek satış değerleri ortalamayı artırmıştır.
Bu değerlendirmeler, satış stratejilerini belirlerken ve bölgesel pazarların önemini analiz ederken faydalı olacaktır.


```{r,echo=FALSE}
library(knitr)
#İlk 30 veriyi almak
data_head <- head(data_clean, 30)

#Tabloyu HTML olarak yazdırma
knitr::kable(data_head, caption = "VERİ SETİNDEKİ İLK 30 VERİ")
```

Veri setinde yer alan ilk 30 satıra göre tabloda çizdirildi. Bu tabloya göre:

- Birinci sırada yer alan Wii Sports oyunu global satışlarda birinci sıraya sahipken Japonya’daki satışlarında diğer eyaletlere göre geride kaldığı görülmektedir.

- Publisher olarak Nintendo’nun 24 oyunu, Take-Two Interactive’in 4 oyunu, Sony Computer Entartainment’ın 1 oyunu, Microsoft Game Studios’un 1 oyunu yer almaktadır. Buna göre Nintendo hakimiyeti eline aldığı görülüyor.


## Q4: Veri Setinin BYS Platformuna İthali

Veri setimizi SuiteCRM platformuna entegre etmek için manuel import yöntemini kullanıldı ve belirli adımlar izlenildi. İlk olarak, SuiteCRM'e yönetici olarak giriş yapıldı ve "Admin" menüsünden "Module Builder" aracılığıyla "RameGames" adlı bir paket oluşturuldu.Bu paketin içine “Game1” adlı bir module oluşturuldu. Bu modülde, veri setinin sütun adlarını temsil eden alanları "Add Layouts" bölümünde “ListView” kısmında oluşturuldu ve mapping işlemi için gereken değişkenleri "Add Fields" kısmında eklendi. Sonrasında, CSV formatındaki veri seti bu modüle import edildi.
Sütunlar otomatik olarak eşleştirildi ve veriler "Game1" sayfasında görünür hale getirildi. Bu adımlar sayesinde, veri seti SuiteCRM'e başarılı bir şekilde entegre edildi ve analizler için gerekli veriler platformda kullanılabilir hale getirildi.

## Q5: Yapılması Planlanan Veri Analizi

<span style="color:cornflowerblue;">**Amaç**<span>

Rame Games'in oyuncu etkileşimlerini optimize etmek, oyun performansını iyileştirmek, teknik sorunları hızlıca tespit etmek ve pazarlama stratejilerini etkili bir şekilde geliştirmek amacıyla mevcut veri seti üzerinde kritik analizler yapılması planlandı. Bu analizler, SuiteCRM'den çekilen veriler kullanılarak R Studio'da gerçekleştirilecek ve çeşitli grafikler ve istatistiksel yöntemler ile desteklenecektir.

<span style="color:cornflowerblue;">*Analiz Planı*<span>

- Veri Hazırlığı ve Temizleme

- Eksik verileri kontrol etmek ve gerekli temizleme işlemlerini yapmak.

- Satış verilerinin (na_sales, eu_sales, jp_sales, other_sales, global_sales) doğru biçimde olduğundan emin olmak.

<span style="color:cornflowerblue;">*Temel İstatistiksel Analizler*<span>

- Satış verilerinin (na_sales, eu_sales, jp_sales, other_sales, global_sales) ortalama, medyan, minimum ve maksimum değerlerini hesaplamak.

- Farklı platformlar, yıllar, türler bazında satış performansını analiz etmek.

<span style="color:cornflowerblue;">*Grafiksel Analizler*<span>

- Bar Grafikleri: Platform, tür bazında satış dağılımlarını göstermek.

- Dağılım Grafikleri: Farklı bölgelerdeki (NA, EU, JP, Other) satışların global satışlarla ilişkisini incelemek.

<span style="color:cornflowerblue;">*Kategorik Analizler*<span>

- Platform, tür bazında satış performansını analiz etmek.

- Farklı türlerin belirli platformlardaki başarı oranlarını incelemek.

- Segmentasyon ve Kümelenme Analizleri

- Satış verilerini kullanarak oyunları yüksek satışlı ve düşük satışlı olarak segmentlere ayırmak.

- Belirli segmentlerin (örneğin, yüksek satışlı oyunlar) platform ve tür bazında dağılımlarını incelemek.



























